臺灣高雄地方法院刑事判決　　　　　　　94年度訴字第1023號
公　訴　人　臺灣高雄地方法院檢察署檢察官
被　　　告　甲○○
　　　　　　　　　　（另案在臺灣高雄監獄執行）
　　　　　　乙○○
　　　（原名陳少蓬）
　　　　　　　　　　（另案在臺灣屏東監獄執行）
上列被告等因搶奪等案件，經檢察官提起公訴（94年度偵字第
2466號），本院判決如下：
    主  文
甲○○竊盜，累犯，處有期徒刑肆月，扣案機車鑰匙壹支沒收；
又共同連續意圖為自己不法之所有，而搶奪他人之動產，累犯，
處有期徒刑壹年拾月；應執行有期徒刑貳年，扣案機車鑰匙壹支
沒收。
乙○○共同連續意圖為自己不法之所有，而搶奪他人之動產，處
有期徒刑壹年陸月。
    事  實
一、甲○○前於民國87年間因竊盜案件，經本院判處有期徒刑7
    月確定，又於88年間因違反毒品危害防制條例案件，經本院
    分別判處有期徒刑8 月、6 月，應執行有期徒刑1 年確定，
    入監執行後於90年7月10日縮短刑期假釋出監，並於同年12
　  月6 日假釋期滿以已執行完畢論。詎甲○○猶未悛悔，與友
    人乙○○共同基於意圖為自己不法所有之概括犯意聯絡，連
    續：（一）於93年10月26日下午3 時25分許，在屏東縣東港
    鎮○○街169 號前，由甲○○騎乘不詳車號之機車搭載乙○○，由乙○○出手從後方搶奪亦在騎乘機車之戊○○之白金
    項鍊1 條（價值約19500 元）得手後逃逸；（二）於93年11
    月30日下午4 時35分許，在屏東縣東港鎮○○路104 號前，
    由甲○○騎乘其自行竊得之車號OI C-076號機車（竊盜部分
    詳後述），搭載不知車輛來源之乙○○，由乙○○出手從後
    方搶奪路人許豔琴之白金項鍊1 條（價值約21600 元）得手
    後逃逸；（三）於93年12月2 日下午1 時45分許，在屏東縣
    東港鎮○○路進德大橋前，由甲○○騎乘上述車號OI C-076
    號機車搭載乙○○，由乙○○出手從後方搶奪路人丁○○之
    金項鍊1 條（價值約1 萬餘元）得手後逃逸。又甲○○另行
    起意，意圖為自己不法之所有，於93年11月24日下午4 時30
    分許，在高雄縣林園鄉雙園大橋河濱公園旁，以自己機車鑰
    匙1 支，發動丙○○所有之車號OIC-076 號機車騎走而竊取
    得手。嗣因丁○○遭搶後報警並描述歹徒特徵，而為警於93
    年12月2 日下午4 時許，在屏東縣東港鎮○○路一帶，發現
    甲○○騎乘車號OIC-076 號機車搭載乙○○疑似歹徒，而循
    線查獲，並扣得棕色外套1 件、花格口罩1 個、黑色及銀灰
    色安全帽各1 頂等物，嗣後另扣得前開甲○○所有供行竊機
    車之鑰匙1 支。
二、案經屏東縣警察局東港分局報告臺灣屏東地方法院檢察署呈
    請臺灣高等法院高雄分院檢察署核轉臺灣高雄地方法院檢察
    署檢察官偵查起訴。
    理  由
一、訊據被告乙○○僅坦承2 次搶奪犯行，所得財物為金項鍊及
    白金項鍊各1 條，詳細時間不記得云云；另被告甲○○對於
    前揭竊取車號OIC-076 號機車之事實供承不諱，但矢口否認
    有何搶奪犯行，辯稱：該3 次搶奪事發時伊均有騎乘機車搭
    載乙○○行經該地點，但不知乙○○有無行搶，乙○○要做
    何事伊不知道，警詢中會承認搶奪是因為警詢之前被警察刑
    求云云。經查：
（一）被告乙○○前於本院準備程序中，經訊問對於檢察官起訴
      之事實是否認罪，其表示承認搶奪但否認竊盜，隨即進行
      爭點整理時，本院諭知不爭執之事項為其有如起訴書所載
      3 件搶奪之犯罪事實，進而訊問其有何意見，其亦回答沒
      有意見，堪認其對於本件3 次搶奪犯行均有明確自白，至
      其嗣後於本院審判程序中改稱僅搶奪2 次，並表示準備程
      序中法官並未問其搶奪幾件云云，不無卸責之虞。至其於
      本院審判中雖表示前曾遭到警察刑求云云，然並無何積極
      證據以佐其說，況觀諸警詢筆錄，其並未因而承認何搶奪
      犯行，是其有無遭到刑求一事，並無從據以為有利其之認
      定。
（二）其次，被告甲○○於警詢中對於行搶3 次之事實供承不諱
      ，其雖辯稱係遭刑求云云，然其自稱遭刑求時頭部被毛巾
      遮住，不知係何人所為，另被告乙○○於本院審判中亦表
      示不知道甲○○有無遭到刑求，是尚無何積極證據足資佐
      認被告甲○○遭到刑求之事實。又其於該次警詢後解送臺
      灣屏東地方法院檢察署接受檢察官訊問，其中檢察官曾問
      ：「警察有無對你們作夜間訊問？」其與被告乙○○均答
      ：「沒有，有讓我們睡覺。」等語，全無提及遭到刑求之
      事，被告甲○○雖表示忘記要說，然倘若其確有遭到刑求
      ，當對此感受深刻、記憶猶新，衡情為何竟會忘記，而直
      至檢察官聲請羈押後經法官訊問時，始提及刑求之事？是
      其所述刑求一事是否屬實，殊堪置疑。況嗣後其於94年3
      月3 日偵查中，在未遭受刑求壓力之情況下，仍然自白有
      騎乘機車搭載乙○○，由乙○○下手行搶，乙○○處理贓
      物後，會在搶奪隔天拿2 千至3 千元給伊之事實，益見其
      在警詢中之自白，應係出於任意性而為。又被告甲○○雖
      辯稱不知乙○○有無搶奪云云，然而，機車後座之人如欲
      出手搶奪，衡情應須前座騎乘機車之人在行車速度及行進
      方向上予以配合，始能達成目的，況被告2 人坐在同1 機
      車上彼此距離如此貼近，衡情被告甲○○對於乙○○出手
      搶奪他人財物之動作豈會毫無所悉？是被告甲○○在本院
      應訊時翻異前開警詢及偵訊中之說詞，衡情亦不無卸責之
      虞。
（三）再者，本件竊盜及3 次搶奪之經過情形，分別經證人即被
      害人丙○○、戊○○、許豔琴、丁○○於警詢中及證人戊○○於本院審判中證述歷歷，並有查獲相片、贓物認領保
      管單及車輛竊盜、車牌失竊資料個別查詢報表—查懸車輛
      認可資料附卷及機車鑰匙1 支扣案可資佐證。又卷附93年
      11 月30 日及12月2 日搶案發生時點前後在事發地點附近
      之監視器攝得畫面所翻拍之畫面，即為被告甲○○騎乘機
      車搭載被告乙○○無訛，此為被告2 人所是認，觀諸該2
      人之衣著外型及機車樣式，核與證人許豔琴、丁○○所描
      述行搶者者大致相符，且為該2 證人指認無訛，足見上述
      被告2 人先前之自白應與事實相符，堪予採信。綜上所述
      ，本件事證明確，被告2 人犯行洵堪認定。
三、核被告甲○○、乙○○所為，均係犯刑法第325 條第1 項之
    搶奪罪，被告甲○○另犯刑法第320 條第1 項之竊盜罪。被
    告2 人就搶奪罪有犯意聯絡及行為分擔，應論以共同正犯。
    被告2 人先後3 次搶奪犯行之時間緊接，所犯構成要件相同
    ，顯係基於概括犯意而為，應依刑法第56條連續犯規定論以
    一罪，並加重其刑。被告甲○○所犯竊盜及搶奪犯行之犯意
    個別，行為互殊，應予分論併罰。又被告甲○○前於87年間
    因竊盜案件，經本院判處有期徒刑7 月確定，又於88年間因
    違反毒品危害防制條例案件，經本院分別判處有期徒刑8 月
    、6 月，應執行有期徒刑1 年確定，入監執行後於90年7 月
    10日縮短刑期假釋出監，並於同年12月6 日假釋期滿以已執
    行完畢論等情，有臺灣高等法院被告前案紀錄表附卷可稽，
    其於5 年內再犯本件有期徒刑之罪，為累犯，應依刑法第47
    條規定遞加重其刑。茲審酌被告2 人正值青壯之年，竟不思
    憑己力經營謀生，率而竊盜、搶奪他人財物，侵犯他人之財
    產權，尤其連續以飛車行搶之方式掠奪婦女財物，對於彼等
    人身安全及精神安寧影響甚鉅，殊不可取，且犯後猶未見真
    心悔改之意，以及彼等犯罪之目的、手段、所生損害等一切
    情狀，量處如主文所示之刑，被告甲○○部分並定其應執行
    之刑，以資懲儆。扣案機車鑰匙1 支為被告甲○○所有供竊
    取機車所用之物，業經其供明在卷，應依刑法第38條第1 項
    第2 款規定宣告沒收。至扣案棕色外套1 件為被告乙○○行
    搶時所穿之衣物，用以禦寒而非遮掩身分，另扣案花格口罩
    1 個及銀灰色安全帽1 頂為被告甲○○之物，扣案黑色安全
    帽則係甲○○竊得機車內部原本所放置之物，分別經該2 人
    供明在卷，衡情該等物品均係日常生活使用之物，與本件犯
    行尚無直接關連，尚毋庸宣告沒收。至本件起訴意旨另以被
    告乙○○與甲○○共謀由甲○○出手竊取機車，而認被告乙○○另涉有竊盜犯嫌等情，經查，被告乙○○堅決否認有何
    竊盜犯行，辯稱並未竊車亦不知該車來源，而被告甲○○亦
    表示竊車之事係其1 人所為，並無告知乙○○該車輛來源，
    此外復查無其他積極證據足認被告乙○○有此部分竊盜犯行
    ，然公訴意旨認此部分與前開論罪科刑部分有裁判上一罪之
    牽連犯關係，爰不另為無罪之諭知，併此敘明。
據上論斷，應依刑事訴訟法第299 條第1 項前段，刑法第28條、
第56條、第320 條第1 項、第325 條第1 項、第47條、第38條第
1 項第2 款、第51條第5 款、第9 款，罰金罰鍰提高標準條例第
1 條前段，判決如主文。
本案經檢察官黃碧玉到庭執行職務。
中　　華　　民　　國　　94　　年　　11    月　   3 　 日
      鳳山刑事第2 庭審判長法　官  邱明弘
                          法  官  李嘉益
                          法  官  譚德周
以上正本證明與原本無異。
如不服本判決，應於收受送達後10日內向本院提出上訴書狀。
中　　華　　民　　國　　94　　年　　11　　月　　3 　　日
　　　　　　　　　        書記官  廖美玲
附錄法條：刑法第320 條第1 項、第325 條第1 項
中華民國刑法第320條
(普通竊盜罪、竊佔罪)
意圖為自己或第三人不法之所有，而竊取他人之動產者，為竊盜
罪，處 5 年以下有期徒刑、拘役或 500 元以下罰金。
意圖為自己或第三人不法之利益，而竊佔他人之不動產者，依前
項之規定處斷。
前二項之未遂犯罰之。
